臺灣士林地方法院刑事判決　　　　　　　　　　　　　　九十三年度易字第三一號
　　公　訴　人　臺灣士林地方法院檢察署檢察官
　　被　　　告　戊○○
　　　　　　　　丙○○○
　　右二人共同
　　選任辯護人　林光彥律師
　　　　　　　　簡炎申律師
右列被告因恐嚇案件，經檢察官聲請簡易判決處刑（九十二年度偵字第九九五九號）
，本院士林簡易庭認不宜以簡易判決處刑（九十二年度士簡字第一四八一號），簽請
本院合議庭改依通常程序審理，判決如左：
    主  文
戊○○以加害生命之事，恐嚇他人致生危害於安全，處有期徒刑參月，如易科罰金以
參佰元折算壹日。
丙○○○無罪。
    事  實
一、戊○○為丙○○○之夫，因丙○○○與丁○○素有怨隙，丁○○之女友甲○○（
    現已與丁○○結婚）乃於民國九十二年七月十四日晚間打電話予戊○○、丙○○○，指稱丙○○○外遇，並責罵恥笑戊○○、丙○○○不知恥等語。戊○○氣憤
    難當，於同年八月十七日上午十時三十分許在台北縣汐止市○○路與福德一路交
    岔口之中興市場水果攤購買水果時，適甲○○於隔壁攤位購買蔬菜，遂至該蔬菜
    攤位向甲○○出言嚇稱：「你是不是打電話給我的人，我會給你死得很難看，我
    知道你這個人就好」等語，以此加害生命之事，恐嚇甲○○致生危害於安全。
二、案經甲○○訴由台北縣政府警察局汐止分局報請台灣士林地方法院檢察署檢察官
    聲請簡易判決處刑，本院士林簡易庭認不宜以簡易判決處刑，簽請本院合議庭改
    依通常程序審理。
    理  由
一、有罪部分（被告戊○○部分）：
  （一）訊之被告戊○○固不否認於右揭時地曾前往中興市場，但矢口否認右揭犯行
        ，辯稱：伊於九十二年八月十七日騎車載同其妻丙○○○前往中興市場提領
        預購的水蜜桃禮盒，拿到禮盒後即行離去，不曾逗留，如何恐嚇告訴人甲○○？何況，伊根本不認識告訴人甲○○云云。其所聲請傳訊之證人己○○即
        中興市場水果攤老闆亦附和其說，證稱：當日被告戊○○騎機車載承丙○○○前來水果攤，提領水蜜桃禮盒後即離去，並未看到被告戊○○離開攤位前
        往其他攤位講話云云。然查：
      I被告戊○○右揭犯行業據告訴人甲○○指述歷歷，與證人乙○○於偵審中證
        稱當時在市場蔬菜攤買菜時，目擊一名男子向甲○○恐嚇；「你是不是打電
        話給我那個人，我要給你死得很難看，我知道你這個人就好」等情相符，稽
        之證人乙○○與被告及告訴人原均不相識，亦無利害關係，僅因偶然因素在
        市場買菜而聽聞上揭事實，其證詞應堪採信。雖證人乙○○於本院審理時自
        承當時並未看清出言恐嚇男子之面孔，始終未能指認被告戊○○即為出言恐
        嚇告訴人甲○○之人，但參酌其於警訊中描述恐嚇告訴人甲○○之男子年約
        四十歲，短髮、矮胖等特徵，核與被告戊○○之特徵尚無不合，且衡諸案發
        當時被告戊○○既在中興市場水果攤位，而蔬菜攤與水果攤乃隔鄰攤位，復
        有被告戊○○所呈市場照片二張在卷為憑，證人乙○○所稱恐嚇告訴人甲○○之男子應係被告戊○○無訛。
      II至於證人己○○雖結證稱被告戊○○當日並無恐嚇之言語行為云云，惟案發
        當日為星期日上午，正值市場擁擠忙亂之際，被告戊○○、丙○○○前往購
        買水果，縱僅係提領預購禮盒，亦必須交貨、結帳，甚或寒暄，被告戊○○
        是否趁空至隔鄰菜攤向告訴人甲○○出言恐嚇，料證人己○○亦無從知悉。
        況且，案發迄本院審理已逾年餘，被告戊○○及其妻丙○○○長期向其購買
        水果，此為證人己○○所不否認，購買水果之次數、日期及每次購買時所發
        生之情事，原難期證人己○○為詳細之記憶，且經本院職權訊問證人己○○
        對於被告戊○○及丙○○○於九十二年八月十五、九十三年十月購買水果之
        內容，證人己○○均無法為明確之答覆，其對此既無法為記憶，何以獨就本
        件案發當日之被告戊○○購買水果之情節加以確認？益徵其證詞之不可採信
        。
      III參酌被告戊○○之妻丙○○○與告訴人甲○○之男友丁○○素有怨隙，丙○○○、丁○○間前並有妨礙自由、傷害等刑事案件相互告訴中，且被告戊○○、告訴人甲○○之居住處所均在台北縣汐止市○○路、福德路一帶，業經
        本院調取台灣士林地方法院檢察署九十二年偵字第七一四二號偵查卷查明屬
        實，此二人容或未於訴訟中直接接觸，但透過彼此之配偶、鄰里巷談，被告
        戊○○知悉告訴人甲○○為丁○○之女友，應非難事。而告訴人甲○○自承
        於九十二年七月十四日晚間打電話給被告戊○○、丙○○○，聲稱「你有辦
        法就將你老婆管好，你老婆在外面討客兄還不知恥，還鬧到我們這裡」、「
        你外面討客兄還不知恥，還鬧我們」等語，被告戊○○亦供承確有接獲此等
        挑釁電話等節，衡情，被告戊○○自係氣憤難當，於市場偶遇告訴人甲○○
        ，又因未曾直接接觸，故出言：「你是不是打電話給我的人，我會給你死得
        很難看，我知道你這個人就好」等語，動機亦屬有因，被告戊○○辯稱案發
        當日僅前往市場提領水果，不認識告訴人甲○○，何曾出言恐嚇云云，顯係
        卸責之詞，委難採信。告訴人甲○○為一女子，隻身前往市場買菜，遭壯年
        證明確，被告戊○○犯行洵堪認定。
  （二）核被告戊○○以加害生命之事，恐嚇他人致生危害於安全之行為，係犯刑法
        第三百零五條之恐嚇危害安全罪。爰審酌被告戊○○為壯年男子，出言恐嚇
        隻身外出之女子，固屬不該，姑念其接獲告訴人甲○○挑釁電話，指稱其妻
        外遇云云，確為常人所不能忍受等一切情狀，量處如主文所示之刑，並諭知
        易科罰金之折算標準。
  （三）公訴意旨另謂：被告戊○○於九十二年七月十四日下午五時許，隻身前往告
        訴人丁○○位於台北縣汐止市○○路○段三三七巷十六弄二號公司前，見告
        訴人丁○○下班騎車返家時，即出言恐嚇告訴人丁○○：「我會讓你死的很
        難看，我有許多兄弟」等語，令告訴人丁○○心生畏懼，致生危害於其安全
        。因認被告戊○○涉有刑法第三百零五條恐嚇罪嫌，且與本院前揭論罪科刑
        部分有連續犯裁判上一罪關係。惟：
      I告訴人之告訴，係以使被告受刑事訴追為目的，是其陳述是否與事實相符，
        仍應調查其他證據以資審認；而被害人之陳述如無瑕疵，且就其他方面調查
        又與事實相符，固足採為科刑之基礎，倘其陳述尚有瑕疵，而在未究明之前
        ，遽採為論罪科刑之根據，即難認為適法，最高法院著有五十二年台上字第
        一三００號、六十一年台上字第三０九九號判例可資參照。
      II訊據被告戊○○堅決否認有此部分恐嚇犯行，辯稱伊於九十二年七月十四日
        下午擬騎機車前往老友林連山家中聊天，途經前揭告訴人丁○○任職之力暢
        公司前，適逢亦在該公司任職之「蘇媽」庚○○○，二人便在路旁攀談幾句
        ，正值告訴人丁○○騎下班，二人並未交談，先後騎機車離去，其後，告訴
        人丁○○騎機車至伊前方，聽得告訴人丁○○咕噥數句，伊未加理會，渠料
        ，告訴人丁○○竟指稱伊在力暢公司前出言恐嚇，實屬無妄之災等語。經查
        ，本件公訴人指被告戊○○於九十二年七月十四日涉有前開恐嚇犯行，無非
        以告訴人丁○○、證人甲○○之證詞為據。惟被告戊○○當日騎機車經力暢
        公司門口，適遇證人庚○○○，二人寒暄，證人庚○○○詢問被告戊○○何
        以前來力暢公司，被告戊○○告以「要來看一些垃圾」，旋二人即分手，證
        人庚○○○離開時，聽聞被告戊○○之機車聲，二人走不同方向等情，業據
        證人庚○○○於審理中結證在案（見本院九十三年十月十三日審判筆錄），
        足徵於其目擊經歷中，未見被告戊○○有何恐嚇之言行，被告戊○○所稱「
        要來看一些垃圾」等語，則無非對證人庚○○○所言之洩憤之詞，無關恐嚇
        。而告訴人丁○○、證人甲○○固然一再指稱被告戊○○當日有恐嚇行為云
        云，然二人於警偵訊時，先指稱被告戊○○在力暢公司門前停機車，適逢告
        訴人丁○○下班，乃出言恐嚇「我會讓你死的很難看，我有許多兄弟」等語
        ，此際，證人甲○○亦在一旁等候告訴人丁○○下班而有所聽聞云云（見偵
        查卷第六頁、第十一頁、第五十二頁）。然經被告戊○○於本院審理時聲請
        傳訊證人庚○○○以證明其於力暢公司門口並未出言恐嚇告訴人丁○○後，
        告訴人甲○○於本院審理中先猶指述被告戊○○在力暢公司門口恐嚇告訴人
        丁○○云云，告訴人丁○○則改稱恐嚇之地點並非在力暢公司門口云云，指
        稱：「我剛下班下樓看到戊○○剛好到，他有把機車停好，我太太（指甲○○）騎另外一輛機車過來，已經在等我了，我在戴安全帽時聽到戊○○跟蘇
        碧玉講話，我就沒理戊○○，戊○○先騎機車走，我跟我太太才騎機車走，
        戊○○先從右邊走，我就跟我太太也往右邊走，那裡是一條巷子，我騎機車
        有追過他，後來我們並排同時走，然後他就把車子停下來，我也把車子停下
        來，他就恐嚇我，我太太在後面也停下車看我們在做什麼」云云，證人甲○○經本院再次訊問時，旋改稱：「我騎機車到時，我先生已經下來了，現場
        還有一位蘇碧玉及戊○○，戊○○站在機車旁邊，我有聽到他跟蘇碧玉講話
        ，後來戊○○先騎機車往右手邊走，我跟我先生也是往右手邊騎著機車回家
        ，戊○○騎很慢，我們也騎很慢，我騎在我先生後面，就看到戊○○騎在前
        面轉頭過來對我先生恐嚇，那時我騎在我先生的後邊一點」（見本院九十三
        年十月十三日審判筆錄）。告訴人丁○○前後供述不一，原難遽以採信，至
        於證人甲○○為告訴人丁○○配偶，於本案中有其他情節與被告丁○○處於
        相對立之地位，其等之利害關係相反，所言難免偏頗，何況證述情節前後有
        異，關於被告戊○○究係與告訴人丁○○並排「停車」而加以恐嚇，抑或係
        騎車在前，行進間「回頭」對隨後之告訴人丁○○恐嚇等情節，與告訴人丁○○所供復不相同，所言亦難採信。揆諸前揭判例意旨，尚難僅憑告訴人丁○○之片面指訴，遽入被告戊○○於罪。此外，復查無其他積極證據足資證
        明被告戊○○涉有該部分犯行，因認此部分犯行尚屬不能證明，惟因公訴人
        認此部分與前揭論罪科刑之恐嚇危害安全罪部分有連續犯之裁判上一罪關係
        ，故不另為無罪之諭知，附此敘明。
二、無罪部分（被告丙○○○部分）：
  （一）公訴意旨略以：被告丙○○○因丁○○前於八十六年間向其借款新台幣（下
        同）二十萬元不還，素有怨隙。嗣後被告丙○○○為使丁○○償還債務，竟
        於九十二年六月二十七日下午五時許，在台北縣汐止市○○路一五０巷八之
        二號某中藥店前，出言恐嚇丁○○之女友即告訴人甲○○：「你給我注意看
        看，我會潑灑硫酸，會讓你死的很難看」等語，致告訴人甲○○心生畏懼，
        因認被告丙○○○涉有刑法第三百零五條恐嚇罪嫌。
  （二）按犯罪事實應依證據認定之，無證據不得認定犯罪事實；又不能證明被告犯
        罪者，應諭知無罪之判決，刑事訴訟法第一百五十四條第二項、第三百零一
        條第一項分別定有明文。而認定不利於被告之事實，須依積極證據，苟積極
        證據不足為不利於被告之事實認定時，即應為有利於被告之認定，更不必有
        何有利之證據，亦據最高法院著有三十年上字第八一六號判例宣示此旨。
  （三）本件公訴人認被告丙○○○涉有上開恐嚇犯行，無非以告訴人甲○○之指述
        ，再參以證人丁○○之證詞為其論據。訊之被告丙○○○堅決否認有何恐嚇
        犯行，辯稱伊於九十二年六月二十七日當天前往公司上班，至下午五點零七
        分始打卡下班，隨即返家，並未前往前揭中藥店，遑論於該處恐嚇告訴人甲○○等語。經查，告訴人甲○○、證人丁○○雖始終陳稱被告丙○○○於右
        揭時間在前開中藥店前徘徊，並於告訴人甲○○購藥完畢，證人丁○○隨同
        踏出中藥店門口時，向前恐嚇，其等均不予理會，逕離現場，前往距離中藥
        行約五十公尺處簽樂透彩，此時被告丙○○○仍在現場附近打行動電話，猶
        在視線範圍以內云云，告訴人甲○○並稱當時非常恐懼等情在卷（詳見偵查
        卷第五頁、第十二頁、第五十一頁，本院九十三年十月十三日審判筆錄）。
        惟告訴人甲○○、證人丁○○與被告丙○○○夙怨已深，業如前述，告訴人
        甲○○之指述係以使被告丙○○○受刑事訴追為目的，固無庸論，證人丁○○之證詞實亦無非出於此目的，況且，告訴人甲○○、證人丁○○二人現為
        夫妻，就所欲加以指述之對象及情節，有充分之時間及能力加以整合，是其
        等陳述均必須無瑕疵，且就其他方面調查又與事實相符，始得採為科刑之基
        礎，而非得僅以二人所述情節大致相符，逕入被告丙○○○於罪。以告訴人
        甲○○、丁○○所證述被告丙○○○上開犯罪情節以觀：被告丙○○○出言
        恐嚇時僅孤身一人，然對方卻係告訴人甲○○、證人丁○○夫婦二人同行，
        聲勢遠較被告丙○○○壯大，其何敢貿然出言挑釁？又苟告訴人甲○○確遭
        被告丙○○○恐嚇，證人丁○○為告訴人甲○○之男友，隨同在後，何以未
        出言迴護，逕離現場？何況據告訴人甲○○、證人丁○○所陳，被告丙○○○為證人丁○○之前任女友，現任女友甲○○遭前任女友丙○○○恐嚇，現
        任女友甲○○又豈能放任男友丁○○甘休，逕隨之離開現場簽樂透彩？又苟
        告訴人甲○○確遭被告丙○○○以潑硫酸等語恐嚇，據稱非常驚恐，此際，
        何能悠然前往簽樂透彩？況且當時被告丙○○○仍在現場附近，為其所目擊
        ？凡此在在有違經驗法則，俱徵告訴人甲○○、證人丁○○之證詞未必屬實
        ，尚難採為不利於被告丙○○○之證據。此外，本件復查無其他證據足以證
        明被告丙○○○犯罪，揆諸前揭說明，自應為無罪之諭知。
據上論斷，應依刑事訴訟法第二百九十九條第一項前段、第三百零一條第一項，刑法
第三百零五條、第四十一條第一項前段，罰金罰鍰提高標準條例第一條前段、第二條
，判決如主文。
本案經檢察官鄭世揚到庭執行職務
中　　　華　　　民　　　國　　九十三　　年　　　十一　　月　　十   　　日
                                   臺灣士林地方法院刑事第七庭
　　                                     審判長法官  王梅英
                                             法  官  王沛雷
                                             法  官  楊得君
右正本證明與原本無異。
如不服本判決，應於判決送達後十日內，向本院提出上訴狀。
                                             書記官  曾韻蒔
中　　　華　　　民　　　國　　九十三　　年　　　十一　　月　　十   　　日
附錄本案論罪科刑法條全文：
中華民國刑法第三百零五條：
(恐嚇危害安全罪)
以加害生命、身體、自由、名譽、財產之事，恐嚇他人致生危害於安全者，處二年以
下有期徒刑、拘役或三百元以下罰金。
